【裁判字號】    94,訴,1271
【裁判日期】    950428
【裁判案由】    建築法
【裁判全文】
臺北高等行政法院裁定
                                     94年度訴字第01271號
原      告  甲○○○
訴訟代理人  丙○○
被      告  臺北縣政府
代  表  人  乙○○縣長）住同.
上列當事人間因建築法事件，原告不服內政部中華民國94年3 月
9 日台內訴字第0930008056號訴願決定，提起行政訴訟，本院裁
定如下：
    主  文
原告之訴駁回。
訴訟費用由原告負擔。
    理  由
一、本件被告代表人於訴訟繫屬中由林錫耀變更為乙○○，並已
    具狀聲明承受訴訟，合先敘明。
二、按訴願之提起，應自行政處分達到或公告期滿之次日起30日
    內為之。訴願事件，提起訴願逾法定期間或未於訴願法第57
    條所定期間內補送訴願書者，應為不受理之決定，分別為同
    法第14條第1項及第77條第2款所明定。
三、本件原告因建築法事件，係於民國（下同）89年4 月25日（
    由原告戶籍地台北縣三重市○○路41巷11弄10號之管理員）
    收受被告89年4 月21日89北府工使字第140270號處分書，此
    有收件回執附本院卷可稽。計其提起訴願之期間，應自89年
    4 月26日起算，因原告住居於台北縣，扣除在途期間2 日，
    至89年5 月27日，因該日為星期六，故計至89年5 月29日即
    已屆滿。原告遲至93年7 月28日始向內政部提起訴願，有該
    部收文章可按，訴願決定以其訴願已逾法定不變期間，不予
    受理，自無不合。原告復對之提起行政訴訟，顯非合法，應
    予駁回。
四、至原告主張未住在戶籍地故未收到送達云云，惟查「送達由
    行政法院書記官交執達員或郵政機關行之。」、「送達，於
    應受送達人之住居所、事務所或營業所行之。」、「（第1
    項）送達於住居所、事務所、營業所或機關所在地不獲會晤
    應受送達人者，得將文書付與有辨別事理能力之同居人、受
    僱人或願代為收受而居住於同一住宅之主人。（第2 項）前
    條所定送達處所之接收郵件人員，視為前項之同居人或受僱
    人。」，行政訴訟法第62條、第71條、第72條分別定有明文
    ，本件由郵政機關送達至原告之住所（戶籍地），由接收郵
    件之人員收受，已發生送達效力，原告縱因未住在戶籍地而
    未收到送達，其訴願期間仍開始進行，原告主張尚不足採，
    附此敘明。
五、依行政訴訟法第107 條第1 項第10款、第104 條、民事訴訟
    法第95條、第78條，裁定如主文。
中    華    民    國    95    年    4     月    28    日
                         第四庭審判長法  官  鄭忠仁
                                     法  官  林育如
                                     法  官  畢乃俊
上為正本係照原本作成。
如不服本裁定，應於送達後10日內向本院提出抗告狀（須按他造
人數附繕本）。
中    華    民    國    95    年    4     月    28    日
                                     書記官  簡信滇


司法院資訊處製作；財團法人民間司法改革基金會備份。
